【裁判字號】    98,聲,469
【裁判日期】    981030
【裁判案由】    選派檢查人
【裁判全文】
臺灣臺中地方法院民事裁定    98年度聲字第469號
聲  請  人  謝鎧璟（即謝榮洲）.
                      3之1號.
代  理  人  熊治璿律師
相  對  人  鋐輪工業股份有限公司
法定代理人  甲○○
上聲請人聲請選派檢查人事件，本院裁定如下：
    主      文
選派王日春會計師為檢查人，檢查相對人鋐輪工業股份有限公司
之業務帳目及財產情形。
聲請費用由相對人負擔。
    理      由
一、本件聲請意旨略以：聲請人為相對人鋐輪工業股份有限公司
    之股東，並繼續一年持有該公司百分之25之股份，已逾該公
    司已發行股份總數百分之3。惟相對人自92年10月起即未召
    開股東會，更未依公司法第228條及230條規定，將各項財務
    表冊提出股東常會請求承認，致聲請人無從依公司法第20條
    及第230條規定，行使公司股東承認公司財務報表之權利，
    無法知悉公司營運狀況，而受有減少分派盈餘之損害。且相
    對人轉投資同為自行車及其零件製造業之健楷工業股份有限
    公司（下稱健楷公司），持有健楷公司百分之50股份，並由
    相對人公司之董事長擔任健楷公司之董事長，而由相對人公
    司之董事擔任健楷公司之監察人，令聲請人對相對人公司之
    營運狀況深感憂慮，並懷疑是否有編制不實報表及掏空公司
    資產等不法情事。再者，聲請人曾先後於98年5月8日及同年
    6 月1日兩度依公司法第210條規定，請求查閱公司帳冊，相
    對人固同意於98年6月26日於精英國際法律事務所供聲請人
    查核，然待聲請人依指示前往該事務所後，相對人卻拒絕提
    供89年至97年相對人公司之決算報告、營業報告書、現金流
    量表等財務表冊，使聲請人無法行使公司法第210條規定之
    權利。為此，爰依公司法第245條第1項規定，聲請本院選派
    檢查人，檢查相對人公司業務帳目及財產情形等語。
二、按繼續1年以上，持有已發行股份總數百分之3以上之股東，
    得聲請法院選派檢查人，檢查公司業務帳目及財產情形，公
    司法第245條第1項定有明文。查聲請人已繼續1年以上持有
    相對人公司股份725萬股，占相對人已發行股份總數2,900萬
    股之百分之25，此有聲請人提出之股東名簿附卷可稽，顯見
    聲請人為繼續1年以上，持有相對人公司已發行股份總數百
    分之3以上之股東。再者，聲請人所主張其有聲請法院選派
    檢查人檢查相對人公司業務帳目及財產情形之必要等上開情
    事，亦據其提出健楷公司登記資料查詢、存證信函及其回執
    為證，足認聲請人為此聲請，尚非無稽，是揆之前揭規定，
    自應認聲請人所為本件聲請，為有理由，應予准許。本院並
    依職權函請社團法人台灣省會計師公會推薦適當之會計師供
    本院遴選為相對人檢查人，經該會以98年10月20日會總發字
    第09801831號函推薦王日春計師（通訊地址：台中市○區○
    ○○路1段185號25樓，電話：00-00000000）為檢查人。本
    院認王日春會計師係由臺灣省會計師公會推薦，應能本於其
    專業知識，對於相對人公司之業務帳目及財產情形予以檢查
    ，而對聲請人及其他股東之權益為適當維護、保障，爰依法
    選派其為檢查人。
三、依非訟事件法第175條第3項，裁定如主文。
中    華    民    國    98    年    10    月    30    日
                  民事第二庭    法  官  吳美蒼
上正本係照原本作成。
如對本裁定抗告須於裁定送達後10日內向本院提出抗告狀。
中    華    民    國    98    年    10    月    30    日
                                書記官


司法院資訊處製作；財團法人民間司法改革基金會備份。
